臺灣高雄地方法院刑事判決　　　　　　　　　　　　九十一年度訴字第三三二號
　　公　訴　人　臺灣高雄地方法院檢察署檢察官
　　被　　　告　甲○○
右列被告因違反毒品危害防制條例案件，經檢察官提起公訴（九十年度毒偵字第四一
九一號），本院判決如左：
    主  文
甲○○連續施用第一級毒品，累犯，處有期徒刑拾月；又施用第二級毒品，累犯，處
有期徒刑肆月。應執行有期徒刑壹年。
    事  實
一、甲○○前因竊盜案件，經法院判處有期徒刑四月確定，於民國八十八年四月九日
    執行完畢。後因施用毒品案件，經依臺灣高雄地方法院以八十七年度毒聲字第一
    九六七號裁定送觀察、勒戒後，在所期間經衛生醫療網支援醫師評定認無繼續施
    用毒品傾向，經臺灣高雄地方法院檢察署檢察官於八十七年十月七日以八十七年
    度偵字第一九五七三號為不起訴處分在案。復因施用毒品案件，經依臺灣高雄地
    方法院以八十九年度毒聲字第九三二九號裁定送觀察、勒戒後，在所期間經衛生
    醫療網支援醫師評定認有繼續施用毒品傾向，再經臺灣高雄地方法院以八十九年
    度毒聲字第九八一四號裁定令入戒治處所施以強制戒治一年，並由臺灣高雄地方
    法院檢察署檢察官提起公訴後，經臺灣高等法院高雄分院於九十年四月十日判處
    有期徒刑一年四月確定。詎仍未戒除毒癮，復基於施用第一級毒品海洛因之概括
    犯意，自九十年八月十一或十二日起至同年九月六日晚間八時許止，在高雄市○
    ○路某處之友人住處，以將海洛因摻入水中，用針筒注射之方式，連續施用第一
    級毒品海洛因三次。並另基於施用第二級毒品安非他命之故意，於九十年九月七
    日凌晨二時二十分許回溯二十四小時內某時（扣除自九十年九月七日凌晨零時十
    分許起公權力拘束之時間），在高雄縣市內不詳處所，施用第二級毒品安非他命
    一次。嗣經警於九十年九月七日凌晨零時十分許，在高雄市○○○路四八０號五
    樓之十二查獲，並扣得安非他命一包（驗後毛重零點五四公克，另經裁定沒收銷
    燬在案）。
二、案經高雄市政府警察局新興分局報請臺灣高雄地方法院檢察署檢察官偵查起訴。
    理  由
一、訊據被告甲○○對自九十年八月十一或十二日起至同年九月六日晚間八時許止，
    在高雄市○○路某處之友人住處，連續施用第一級毒品海洛因三次之事實坦承不
    諱；且被告於九十年九月七日為警查獲後，經警採集其尿液送驗結果，其尿液確
    呈嗎啡陽性反應，亦有高雄市立凱旋醫院九十年十月五日高市凱醫檢字第○○二
    三二號煙毒尿液檢驗成績書一紙在卷可稽，足認被告此部分之自白與事實相符，
    洵堪採為論罪科刑之依據。事證明確，被告施用第一級毒品海洛因部分之犯行，
    應堪認定。
二、另訊據被告則矢口否認有何施用第二級毒品安非他命之犯行，辯稱：可能是朋友
    在吸，伊在同一密閉空間內吸到云云。惟查，被告於九十年九月七日為警查獲後
    ，經警採集其尿液送請檢驗結果，其尿液確呈甲基安非他命陽性反應，有高雄市
    立凱旋醫院九十年十月五日高市凱醫檢字第○○二三二號煙毒尿液檢驗成績書一
    紙在卷可按，並有第二級毒品安非他命一包扣案可考；而前開煙毒尿液檢驗成績
    書所使用之檢驗方法為免疫學分析法及ＧＣ／ＭＳ（即氣相層析質譜儀法檢驗）
    ，依ＧＣ／ＭＳ氣相層析質譜法進行藥物及其代謝物之定性及定量分析，判斷上
    有如指紋之鑑定，幾乎不會有偽陽性反應發生等情，業經行政院國軍退除役官兵
    輔導委員會台北榮民醫院八十三年四月七日以（八三）北總內字第０三０五九號
    號函示明確；且甲基安非他命經口服投與後，約百分之七十於二十四小時內可自
    尿液中排出，又其尿液內含甲基安非他命成分之檢出，與投與甲基安非它命的量
    、個人體質、檢驗儀器之精密度有關，通常採尿化驗是否呈陽性反應，應以投與
    後二十四小時內所採者為宜，此亦有行政院衛生署藥物食品檢驗局（80）藥檢壹
    字第四五二九號函可查；再者，於吸食煙毒及麻醉藥品者之旁，同時吸入該吸食
    者燃燒之藥物所排出之氣體（即俗稱之二手煙），能否在尿液中被檢出煙毒或安
    非他命反應，若非共處於空間狹小之密閉，並故意大量吸入該氣體，不致於尿液
    中代謝煙毒反應，復經法務部調查局八十二年十月一日（八二）陸（一）八二０
    九二七一二號函示明確，是被告辯稱其係吸入二手煙之詞，顯無可採；另扣案之
    白色晶體一包，經送請高雄醫學大學附設中和紀念醫院檢驗結果，係甲基安非他
    命，驗前毛重零點六五公克，驗後毛重零點五四公克，亦有該院九十年十月二十
    三日九○一○—一二一號檢驗報告一紙可佐，是被告確有於九十年九月七日凌晨
    二時二十分許回溯二十四小時內某時（扣除自九十年九月七日凌晨零時十分許起
    公權力拘束之時間），施用第二級毒品安非他命之事實，亦堪認定。事證明確，
    被告施用第二級毒品安非他命部分之犯行，亦堪認定。
三、又被告前因施用毒品案件，經依臺灣高雄地方法院以八十七年度毒聲字第一九六
    七號裁定送觀察、勒戒後，在所期間經衛生醫療網支援醫師評定認無繼續施用毒
    品傾向，經臺灣高雄地方法院檢察署檢察官於八十七年十月七日以八十七年度偵
    字第一九五七三號為不起訴處分在案，復因施用毒品案件，經依臺灣高雄地方法
    院以八十九年度毒聲字第九三二九號裁定送觀察、勒戒後，在所期間經衛生醫療
    網支援醫師評定認有繼續施用毒品傾向，再經臺灣高雄地方法院以八十九年度毒
    聲字第九八一四號裁定令入戒治處所施以強制戒治一年，並由臺灣高雄地方法院
    檢察署檢察官提起公訴後，經臺灣高等法院高雄分院於九十年四月十日判處有期
    徒刑一年四月確定等情，並有臺灣高等法院被告全國前案紀錄表、刑案資料查註
    紀錄表各一份在卷可稽。被告三犯毒品危害防制條例第十條第一、二項之罪，應
    予依法論科。
四、查海洛因屬毒品危害防制條例第二條第二項第一款所稱之第一級毒品，安非他命
    為毒品危害防制條例第二條第二項第二款所稱之第二級毒品，被告施用海洛因、
    安非他命之行為，係犯該條例第十條第一項之施用第一級毒品罪、同條例第十條
    第二項之施用第二級毒品罪。被告持有第一級毒品海洛因、第二級毒品安非他命
    ，進而施用，其持有第一級毒品海洛因及持有第二級毒品安非他命之低度行為，
    應各為施用之高度行為所吸收，不另論罪。又被告先後多次施用第一級毒品海洛
    因之行為，時間緊接，所犯係構成要件相同之罪，顯係基於概括犯意反覆為之，
    為連續犯，應依刑法第五十六條規定論以一罪，並加重其刑。又被告所犯上開施
    用第一級毒品與施用第二級毒品二罪間，犯意各別，行為互殊，應予分論併罰。
    又被告前因竊盜案件，經法院判處有期徒刑四月確定，於八十八年四月九日執行
    完畢，有臺灣高等法院被告全國前案紀錄表、臺灣高雄地方法院檢察署刑案資料
    查註紀錄表各一份可考，其受有期徒刑之執行完畢後，五年內再犯本件有期徒刑
    以上之罪，為累犯，應依刑法第四十七條規定加重其刑。又被告所犯施用第一級
    毒品罪部分，有二種以上刑之加重事由，應依刑法第七十條規定遞加重之。公訴
    人雖僅就被告於九十年九月七日凌晨二時二十分許回溯二十四小時內某時施用第
    一級毒品之犯行提起公訴，然檢察官就犯罪事實一部起訴者，其效力及於全部，
    本件被告自九十年八月十一或十二日起至九十一年九月六日晚間八時許前施用第
    一級毒品海洛因之犯罪事實，與前揭論罪科刑之施用第一級毒品部分，有連續犯
    之關係，已如前述，本院自應就屬裁判上一罪關係之自九十年八月十一或十二日
    起至九十年九月六日晚間八時許前止施用第一級毒品海洛因部分，一併加以裁判
    。爰審酌被告曾因毒品案件經法院判刑確定，入監服刑，復因施用毒品案件，經
    施以強制戒治，並經法院判刑在案，竟仍再犯本件犯行，顯見其毒癮尚未戒除，
    惡習未改，惟念其犯後坦承部分犯行，態度尚佳，且施用毒品屬自戕行為，對社
    會危害性甚微等一切情狀，各量處如主文所示之刑，並定其應執行之刑。又扣案
    之白色晶體一包，經送請高雄醫學大學附設中和紀念醫院檢驗結果，係甲基安非
    他命，驗前毛重零點六五公克，驗後毛重零點五四公克，有該院九十年十月二十
    三日九○一○—一二一號檢驗報告一紙可佐，屬毒品，然已經本院九十一年度聲
    字第一八四四號裁定沒收銷燬在案，有本院九十一年度聲字第一八四四號刑事卷
    宗可參，爰不再予宣告沒收銷燬，附此敘明。
據上論斷，應依刑事訴訟法第二百九十九條第一項前段，毒品危害防制條例第十條第
一項、第二項，刑法第十一條、第五十六條、第四十七條、第五十一條第五款，判決
如主文。
本案經檢察官楊慶瑞到庭執行職務。
中      華      民      國    九十一    年     十二     月     三十     日
                                  臺灣高雄地方法院刑事庭
                                      法  官    曾  淑  娟
右正本證明與原本無異。
如不服本判決，應於判決送達後十日內，向本院提出上訴狀。
                                      書記官    呂  怜  勳
中      華      民      國    九十一    年     十二     月     三十     日
附錄本判決論罪科刑法條：
毒品危害防制條例第十條
施用第一級毒品者，處六月以上五年以下有期徒刑。
施用第二級毒品者，處三年以下有期徒刑。
